# 关于会计政策变更及会计差错更正问题

提问人：1838913227 时间：2020-02-19 09:31:30
请教陈版，三板公司以前某年度做了会计政策变更和差错更正，然后审计报告也披露了，现在企业想挂IPO重新审计该年度数据出具报告，那重新出具的报告对这块还需要作会计政策变更和差错更正处理吗？

回答人：chenyiwei
一般情况下，IPO申报财务报表无需单独披露申报期内的会计政策变更和差错更正。由于在主帖案例中，该项政策变更已在以前年度在三板市场上披露过，所以此次IPO申报报表中更没有必要重复披露。
如果该公司以前年度的报表已在三板市场上披露过，但以前没有披露过后续的会计政策变更和差错更正，则在IPO申报报表中披露此前没有披露过的申报期内会计政策变更和差错更正还是有意义的。